臺灣屏東地方法院民事判決
110年度訴字第527號
原      告  黃上榮  

訴訟代理人  黃佩琦律師
被      告  田恩憲  


            徐睿麟  


上  一  人
訴訟代理人  張蓉成律師(法扶律師)
上列當事人間請求侵權行為損害賠償事件，原告提起刑事附帶民
事訴訟，經本院刑事庭裁定移送前來（108年度附民字第286號）
，本院於民國111年3月21日言詞辯論終結，判決如下：
    主      文
被告田恩憲、徐睿麟應連帶給付原告新台幣一百一十五萬七千五
百五十八元，及自民國一○八年十一月九日起至清償日止，按週
年利率百分之五計算之利息。
訴訟費用由被告連帶負擔。
    事實及理由
壹、程序部分
　　本件被告田恩憲經合法通知（見本院卷第74頁），而未於最
    後言詞辯論期日到場，核無民事訴訟法第386 條所列各款情
    形，爰依原告之聲請，由其一造辯論而為判決。
貳、實體部分
一、原告主張：
  ㈠、按因犯罪而受損害之人，於刑事訴訟程序得附帶提起民事
      訴訟，對於被告及依民法負賠償責任之人，請求回復其損
      害，刑事訴訟法第487 條第1 項定有明文。故得於刑事訴
      訟程序附帶提起民事訴訟者，以被告犯罪行為之被害人，
      且其所受損害，係因被告被訴之犯罪行為而直接發生者為
      限。從而，提起是項訴訟，自須限於被訴之犯罪事實侵害
      其私權，致生損害者，始得為之（最高法院101 年度臺抗
      字第143 號、107 年度臺抗字第1169 號裁定意旨參照）
      。查原告與被告徐睿麟為舊識，於105 年10月間經由被告
      徐睿麟介紹，原告才認識被告田恩憲，田恩憲及徐睿麟均
      明知其並無招攬外匯投資之相關證照、亦非經核准的期貨
      商、槓桿交易商或期貨服務事業，亦無從事任何金融外匯
      之投資經驗，仍向原告表示田恩憲前任職於ABS 澳盛集團
      ，與澳盛集團有合作往來關係等不實事項，向原告偽稱AB
      S 澳盛集團有「外匯定存」的投資機會，承諾保本投資，
      期滿本金可領回，並保證每月利息百分之3 至百分之5 ，
      投資金額以美金105,000 元或10,000元為單位，原告為務
      實之軍教人員，並無投資經驗，因而誤信徐睿麟，陸續在
      106 年2 月至7 月間投資新臺幣（下同）1,157,558 元，
      有原告匯款水單足憑，被告二人收取原告所投資之款項後
      ，如何投資、用於何處，均非原告所知悉。
  ㈡、嗣於106 年8 至9 月間，被告二人成立「舞匯人生」團隊
      ，對原告稱要將原告原本所投資於ABS 澳盛集團「外匯定
      存」之115 萬7,558 元本金，更換投資平台移轉至「ADS
      達匯」，原投資金額及保證獲利條件均不變，原告因已投
      資，且被告二人不斷對原告謊稱「ADS 達匯」同樣有穩定
      獲利，原告僅能同意被告二人將資金移轉至「ADS 達匯」
      ，「ADS 達匯」係田恩憲採自行操盤，收取代操費方式為
      經營模式，然被告二人自107 年1 月起，未支付其承諾之
      利息，原告陸續以電話、通訊軟體聯繫，被告二人均避不
      見面，原告更於107 年1 月22日以北港郵局第7 號存證信
      函通知被告田恩憲返還投資款項，田恩憲拒不返還，且明
      示已將原告所投資之1,157,558 元本金虧損殆盡，原告嗣
      後才知道被告二人實際上並無金融投資營業相關證照、執
      照，原告心血積蓄因誤信被告二人虛偽不實之招攬話述而
      化為烏有，而被告二人之犯行亦已遭起訴，依首開規定，
      原告之投資損害係源自於被告二人對原告偽稱不實事項，
      使原告誤信而交付款項，因此原告依刑事訴訟法第487 條
      、民法第184 條、第188 條規定，請求如聲明所載。
  ㈢、另要說明者係，原告因曾收受被告二人所承諾之投資利息
      ，曾誤觸法網替被告二人招攬他人投資，就原告涉犯刑責
      部份，原告早已自首且亦已遭起訴，原告並無脫免自身刑
      責之意，然此並不妨礙被告二人告知不實事項而欺編原告
      投資一節，此與原告招攬他人投資應屬二事，原告仍係被
      告二人犯罪行為之被害人，依前述規定自得提起本件訴訟
      等語。
  ㈣、並聲明：被告田恩憲、徐睿麟應連帶給付原告新臺幣1,157
      ,558 元及自起訴狀繕本送達翌日起按週年利率百分之5計
      算之利息。
二、被告答辯：
　㈠、被告田恩憲未於最後言詞辯論期日到場，前於言詞辯論期
      日中稱：有給原告車子，應該可以抵銷云云。並聲明：原
      告之訴駁回。
　㈡、被告徐睿麟：全部都承認等語（見本院卷第78頁反面）。
三、得心證之理由：
  ㈠、按當事人於言詞辯論時為訴訟標的之捨棄或認諾者，應本
      於其捨棄或認諾為該當事人敗訴之判決，民事訴訟法第38
      4 條定有明文。查本件被告徐睿麟對於原告之請求既當庭
      為認諾之聲明（有本院言詞辯論筆錄在卷可證，見本院卷
      第78頁反面），則依前開法條規定，本院自應為被告徐睿
      麟敗訴之判決。
  ㈡、被告田恩憲則稱：對於原告請求之事實承認，但金額有落
      差云云（見本院卷第51至52頁），並稱應以汽車作為抵銷
      ，惟此情經原告所否認，然被告田恩憲於言詞辯論終結前
      均未就汽車部分為何可以抵銷、欲抵銷若干金額等情提出
      任何證據以實其說，自無從據以為對被告有利之認定。
  ㈢、另按遲延之債務，以支付金錢為標的者，債權人得請求依
      法定利率計算之遲延利息；應付利息之債務，其利率未經
      約定，亦無法律可據者，週年利率為5 ％；給付有確定期
      限者，債務人自期限屆滿時起，給付無確定期限者，債務
      人於債權人得請求給付時，經其催告而未為給付，自受催
      告時起，負遲延責任；其經債權人起訴而送達訴狀，或依
      督促程序送達支付命令，或為其他相類之行為者，與催告
      有同一之效力，民法第233 條第1 項前段、第203 條、第
      229 條第1 項、第2 項分別定有明文。查：原告請求被告
      2人賠償之金額，並未定有給付之期限，核屬無確定期限
      之給付，自應經原告之催告而未為給付，被告始負遲延責
      任，而原告係以起訴狀繕本送達被告2人始為給付之催告
      ，則原告請求自被告2人收受自起訴狀繕本送達（見本院1
      08年度附民字第286號卷第12頁）之翌日即108 年11月9日
      起至清償日止按週年利率5 ％之利息，為有理由，亦應予
      准許。
四、綜上所述，本件原告依侵權行為之法律關係，請求被告2人
    應連帶給付如主文第1 項所示之金額及利息，均為有理由，
    應予准許。
五、本件事證已臻明確，兩造其餘之攻擊防禦方法，經審酌後，
    認與判決基礎之事實及結果並無影響，爰不一一贅述，併此
    敘明。
據上論結，原告之訴為有理由，依民事訴訟法民事訴訟法第385 
條第1項前段、第78條、第85條第2 項，判決如主文。
中　　華　　民　　國　　111 　年　　4 　　月　　11　　日
                  民事第一庭    法　官　薛侑倫
以上為正本，係照原本作成。　　　　　　　　　
如對判決上訴，須於判決送達後20日內向本院提出上訴狀，其未
表明上訴理由者，應於提出上訴後20日內向本院補提理由書狀（
均須按他造當事人之人數附繕本）。
如委任律師提起上訴者，應一併繳納上訴審裁判費。
中　　華　　民　　國　　111 　年　　4 　　月　　11　　日
                                 書記官  沈詩雅